# 预付购买土地使用权款

提问人：一云 时间：2016-04-14 20:49:59
陈老师您好：请教您个问题： 2014 年A公司是一家生产企业，跟B公司签署了一个购买土地使用权款协议，约定A公司支付 1000 万购买B公司一块国有土地使用权，B公司要协助A公司在 2016 年底前把土地使用证办好，如到期没有办好，B公司无息退还A公司支付的购地款 1000 万。A公司同时支付了 200 万土地硬化费，B公司也同意，如到期没有办好，B公司无息退还A公司支付的 200 万土地路面硬化费。 付款 1000 万后A公司实际占有了该土地，并进行了土地路面硬化，支付了 200 万硬化费。--------那在 2015 年年报中， 1 、A公司这 1 千万是该计入“预付账款”呢，还是计入“无形资产/土地使用权”，并披露土地使用权证尚未取得？ 2 、A公司支付的 200 万硬化费是该计入“长期待摊费用”呢，还是“预付账款”？

回答人：chenyiwei
1 、因为A公司已经实际占用该土地。因此，如果最终取得土地使用权不存在重大不确定性，可以在实际占用该土地用于经营或建设时，即确认为无形资产并开始摊销。如果仍存在较大不确定性的，可以将 1000 万元列入其他非流动资产。 2 、土地硬化的相关支出，在整个土地使用权期限内是否会重复发生？还是只需发生一次？如果只发生一次，则可以计入土地使用权价值，在土地使用权年限内摊销；如果需发生多次，是其中固定资产（房屋建筑物）建造前对地基的处理工作，则建议计入相关的房屋建筑物建造成本中，在达到预定可使用状态后转固，在房屋使用年限内计提折旧。

提问人：dufang2003 时间：2016-04-15 14:06:14
陈版，类似的问题如果是租赁的土地使用权呢？能否作为无形确认？

回答人：chenyiwei
预付租金一般作为长期待摊费用处理。

提问人：呼叫帮助 时间：2017-06-29 16:23:51
因为A公司已经实际占用该土地。因此，如果最终取得土地使用权不存在重大不确定性，可以在实际占用该土地用于经营或建设时，即确认为无形资产并开始摊销。如果仍存在较大不确定性的，可以将 1000 万元列入其他非流动资产。 陈版我理解在实务中既然已经实际占用该土地，最终取得土地使用权存在重大不确定性可能性较小吧？审计时我们如何把握和区分土地使用权不存在重大不确定性和土地使用权存在重大不确定性？

回答人：chenyiwei
需结合具体情况分析，一般情况下是不确定性不大的，但也不排除有例外情况，例如因建设项目导致该地块面临拆迁等。